臺灣高雄地方法院刑事判決　　　　　　　96年度易字第1506號
公　訴　人　臺灣高雄地方法院檢察署檢察官
被　　　告　甲○○
　　　　　　　　　　（現於臺灣高雄看守所羈押中）
上列被告因違反毒品危害防制條例案件，經檢察官提起公訴（96
年度毒偵字第1930號）及聲請併案審理（96年度毒偵字第3182號
、第3871號），嗣被告於本院準備程序進行中，就被訴事實為有
罪之陳述，經裁定適用簡式審判程序審理，本院判決如下：
    主  文
甲○○施用第二級毒品，累犯，處有期徒刑陸月，減刑為有期徒
刑月，如易科罰金，以新臺幣壹仟元折算壹日。扣案之甲基安
非他命壹小包（驗前淨重零點零柒伍公克，驗後淨重零點零柒
公克），沒收銷燬之。
    事  實
一、甲○○前因施用毒品案件，經本院以91年度毒聲字第6535號
    裁定送觀察、勒戒後，經評定認無繼續施用毒品傾向後，於
    民國91年10月21日觀察、勒戒執行完畢釋放，並經臺灣高雄
    地方法院檢察署（下稱高雄地檢署）檢察官以91年毒偵字第
    6036號不起訴處分確定。嗣因施用第二級毒品案件、偽造文
    書等案件，經本院以94年度簡字第1051號判決、94年度簡字
    第2610號判決，分別判處有期徒刑6 月、6 月確定，前開2
    案接續執行，甫於95年10月31日縮刑期滿執行完畢出監。詎
    其猶不知悔改並戒絕毒癮，明知甲基安非他命業經公告列為
    毒品危害防制條例第2 條第2 項第2 款之第二級毒品，不得
    非法施用，竟於前開觀察、勒戒執行完畢釋放後5 年內，基
    於施用第二級毒品甲基安非他命之犯意，於96年2 月9 日晚
    間7 時許，在高雄市新興區○○○路22號2 樓居住處，將第
    二級毒品甲基安非他命放入玻璃吸食器內，下方以火燒烤吸
    食煙霧，以此方式施用第二級毒品甲基安非他命1 次。嗣於
    同年月9 日22時15分許，在高雄市○○區○○路與南台路交
    岔路口，因形跡可疑經警盤查，扣得第二級毒品甲基安非他
    命1 小包（驗前淨重0.075 公克，驗前淨重0.073 公克），
    經採集甲○○尿液送高雄市立凱旋醫院檢驗，呈甲基安非他
    命陽性反應，始悉上情。
二、案經高雄市政府警察局保安大隊報告臺灣高雄地方法院檢察
    署檢察官偵查起訴。
    理  由
壹、程序部分：
    本件被告甲○○所犯為死刑、無期徒刑或最輕本刑為3 年以
    上有期徒刑以外之罪，其於準備程序中就被訴事實為有罪之
    陳述，經法官告知簡式審判程序之旨，並聽取公訴人及被告
    之意見後，依刑事訴訟法第273 條之1 第1 項規定，裁定進
    行簡式審判程序，合先敘明。
貳、實體部分：
一、上揭事實，已據被告於本院審理中坦承不諱，且其於96年2
    月10日0 時許所採驗之尿液，經送往高雄市立凱旋醫院以GC
    /MS 方法（氣相層析/ 質譜儀法）檢驗，結果確呈第二級毒
    品甲基安非他命之陽性反應，此有該醫院96年2 月26日檢體
    編號L 專-96081號濫用藥物尿液檢驗報告1 紙在卷可稽（見
    96年度毒偵字第1930號卷第7 頁）；另扣案之不明晶體1 小
    包（驗前淨重0.075 公克，驗前淨重0.073 公克），經送請
    高雄醫學大學附設中和紀念醫院檢驗，結果確呈第二級毒品
    甲基安非他命之陽性反應，此有上開醫院0000-000號檢驗報
    告足憑（參本院卷第36頁），此外，復有扣押筆錄、扣押物
    品目錄表、照片1 張附於警卷可證，足認被告上開自白確與
    事實相符，洵堪採為認定被告犯罪之依據。
二、又被告前因施用毒品案件，經本院以91年度毒聲字第6535號
    裁定送觀察、勒戒後，經評定認無繼續施用毒品傾向後，於
    91年10月21日觀察、勒戒執行完畢釋放，並經高雄地檢署檢
    察官以91年毒偵字第6036號不起訴處分確定之事實，有本院
    被告院內索引卡紀錄表、臺灣高等法院被告前案紀錄表、被
    告刑案資料查註紀錄表各1 份在卷可稽，被告於前開觀察勒
    戒執行完畢釋放後5 年內，再為本件施用第二級毒品犯行，
    自應依法論罪科刑，是以本件事證明確，被告犯行堪以認定
    。
三、論罪科刑部分：
(一)查甲基安非他命係毒品危害防制條例第2 條第2 項第2 款所
    稱之第二級毒品，核被告所為，係違反毒品危害防制條例第
    10條第2 項之施用第二級毒品罪。
(二)其持有第二級毒品後進而施用，持有之低度行為為施用毒品
    之高度行為所吸收，不另論罪。
(三)被告因施用第二級毒品案件、偽造文書等案件，經本院以94
    年度簡字第1051號判決、94年度簡字第2610號判決，分別判
    處有期徒刑6 月、6 月確定，前開2 案接續執行，甫於95年
    10月31日縮刑期滿執行完畢出監等情，有刑案資料查註紀錄
    表及臺灣高等法院被告前案紀錄表各1 份附卷可稽，其於前
    開有期徒刑執行完畢後5 年內，復故意犯本件有期徒刑以上
    之罪，應依刑法第47條第1 項之規定，論以累犯，並加重其
    刑。
(四)爰審酌被告前已因施用毒品案件經觀察、勒戒，並因此經判
    處有期徒刑6 月確定，本應徹底戒除毒癮，不料其竟仍繼續
    施用毒品，已如上述，顯見其並無戒除毒害之決心，本不宜
    寬貸，惟念其犯後坦承犯行，施用毒品乃自戕一己之身體健
    康，並具有病患性人格之特質，復考量其犯罪之手段、動機
    、目的、從事之職業、所受教育之程度、家庭經濟狀況等其
    他一切情狀，量處如主文所示之刑，並諭知易科罰金之折算
    標準，以示懲儆。又被告犯罪後，中華民國九十六年罪犯減
    刑條例業於96年7 月16日公布施行，本件被告之犯罪時點在
    96 年4月24日減刑基準日之前，且所犯之罪核與該條例第2
    條第1 項之規定相符，復無同條例第3 條限制減刑之除外情
    形，爰依該條例第2 條第1 項第3 款規定，減其上開宣告刑
    期二分之一。
(五)聲請移送併辦意旨略以：被告於96年3 月6 日19時許，在其
    位於高雄市新興區○○○路22號2 樓住處，將安非他命放入
    玻璃球內燒烤後，施用第二級毒品甲基安非他命1 次（即96
    年度毒偵字第3182號部分）。另被告於96年3 月13日下午3
    時28分回溯24小時內之某時，在某不詳處所，施用第二級毒
    品甲基安非他命1 次（即96年度毒偵字第3871號部分），均
    認與前開論罪科刑部分有集合犯之實質上一罪關係，而聲請
    併案審理云云。惟查，被告於96年2 月9 日為警查獲後，係
    因當時仍在高雄縣仁武鄉某鐵工廠從事大夜班工作，為求提
    神，始又於前揭時、地，分別再施用甲基安非他命共計2 次
    等情，業據被告於本院審理時供承在卷（見本院卷第106 頁
    ），是被告主觀上即非基於施用第二級毒品之單一行為決意
    ，而接續不斷為施用第二級毒品之犯行，是以被告前揭於96
    年3 月6 日19時許、於96年3 月13日下午3 時28分回溯24小
    時內之某時許，分別施用第二級毒品甲基安非他命之犯行，
    即難認與前揭論罪科刑部分，具有集合犯之實質上一罪關係
    。故檢察官聲請併案審理部分，自應退由檢察官另為適法之
    處理。
四、末按查獲之第一、二級毒品及專供製造或施用第一、二級毒
    品之器具，不問屬於犯人與否，均沒收銷燬之，毒品危害防
    制條例第18條第1 項前段定有明文。扣案之不明晶體1 小包
    （驗前淨重0.075 公克，驗前淨重0.073 公克），經送高雄
    醫學大學附設中和醫院檢驗，結果呈第二級毒品甲基安非他
    命之陽性反應，已如上述，且該包裝袋因與其內之毒品業已
    無法析離，應將之同視為第二級毒品，從而不問屬於犯人與
    否，爰併依上開規定宣告沒收銷燬之。而鑑驗所耗損之毒品
    ，既已費失，自無庸宣告沒收銷燬。
據上論斷，應依刑事訴訟法第273 條之1 第1 項、第284 條之1
、第299 條第1 項前段，毒品危害防制條例第10條第2 項、第18
條第1 項前段，刑法第11條、第47條第1 項、第41條第1 項前段
，刑法施行法第1 條之1 第2 項，中華民國九十六年罪犯減刑條
例第2 條第1 項第3 款、第7 條，判決如主文。
本案經檢察官乙○○到庭執行職務。
中　　華　　民　　國　　96　　年　　8 　　月　　29　　日
                  刑事第十七庭    法　官  李育信
以上正本證明與原本無異。
如不服本判決應於收受本判決後10日內向本院提出上訴書狀，並
應敘述具體理由，如未敘述上訴理由者，應於上訴期間屆滿後20
日內補提理由書狀於本院（均須按他造當事人之人數附繕本）「
切勿逕送上級法院」。
中　　華　　民　　國　　96　　年　　8 　　月　　29　　日
   　　　　　　　　　　　　　　　 書記官  廖佳玲
附錄本案論罪科刑法條：
毒品危害防制條例第10條第2項：
施用第二級毒品者，處3 年以下有期徒刑。
